【裁判字號】    97,聲,2537
【裁判日期】    970826
【裁判案由】    聲明異議
【裁判全文】
台灣高等法院刑事裁定                  97年度聲字第2537號
聲明異議人
即  被  告  甲○○
上列聲明異議人因聲明異議案件（本院97年度聲字第1524號）聲
明異議，本院裁定如下：
    主  文
異議之聲明駁回。
    理  由
一、聲明異議意旨略以：民國97年5月9日本院開庭時遞狀陳明輔
    佐人者為聲明異議人即被告甲○○，並非其父臧景望，當時
    受命法官以被告無言語障礙而予拒絕收受。爰對於本院97年
    度聲字第1524號裁定所載情事聲明異議云云。
二、按被告因智能障礙無法為完全之陳述者，應有被告之配偶、
    直系或三親等內旁系血親或家長、家屬或被告之法定代理人
    陪同在場，為刑事訴訟法第35條第 3項所明定。倘被告並無
    上開障礙情形，則被告之配偶、直系或三親等內旁系血親或
    家長、家屬或被告之法定代理人依同條第 1項規定，應於起
    訴後，向法院以書狀或於審判期日以言詞陳明為被告之輔佐
    人，始符程序。是得依刑事訴訟法第35條第 1項以書狀或於
    審判期日以言詞陳明為被告之輔佐人者，係指各該具被告之
    輔佐人資格者，並非指被告而言。
三、經查：
  (一)被告因不服台灣台北地方法院96年度易字第618、1674、206
    0號第一審判決提起上訴，經本院以97年度上易字第306號受
    理在案。
  (二)本院受理上開案件後，於97年5月9日上午11時進行準備程序
    期日，被告之父臧景望並非本院當時通知應到場之人，倘被
    告之父欲陳明為被告之輔佐人，依刑事訴訟法第35條第 1項
    所定，應另向本院以書狀陳明或俟審判期日以言詞陳明為被
    告之輔佐人。又本院關於書狀之收受，設有收發室之收文單
    位專責辦理，原非行準備程序之受命法官之職責。受命法官
    於行準備程序期日，自不便逕行收受非經傳喚到場之人所遞
    交之任何書狀等情，已據本院於97年度聲字第1524號（97年
    5月27日、97年7月17日）裁定敘明。
  (三)被告主張上開期日係其遞送陳明由被告之父擔任被告之輔佐
    人之書狀云云，揆諸上開理由二之說明，以書狀陳明擔任被
    告之輔佐人一事原非被告依法所得為之行為；且查該書狀既
    係由被告之父具名，自屬被告之父遞送之書狀，尚不得以事
    實上曾經由被告持有即擅行主張係被告所遞送之書狀。被告
    執此聲明異議，其異議之聲明為無理由，應予駁回。
據上論斷，依刑事訴訟法第288條之3第2項，裁定如主文。
中    華    民    國    97    年    8     月    26    日
                  刑事第二十庭審判長法  官  楊貴雄
                                    法  官  鄧振球
                                    法  官  林立華
以上正本證明與原本無異。
不得抗告。
                                    書記官  廖月女
中    華    民    國    97    年    8     月    26    日


司法院資訊處製作；財團法人民間司法改革基金會備份。
